Inventaris van het archief van het bestuur van het Bisdom Rotterdam, (1842) 1956-1970 (1995)
Nationaal Archief, Den Haag
- Stukken betreffende bijzondere onderwerpen, II.
  - ORGANISATIE, A.
    - Lichamen, organen, instellingen en functionarissen, 3.
      - Kerkelijke en r.k. intstellingen, 3.5
        - Onderwijs, educatie en cultuur, 3.5.4
          - Stukken betreffende instellingen voor het beroepsonderwijs, 1924-1971., 588-619; 32 omslagen
            - Ver. Katholiek Beroepsonderwijs; Rotterdam, 1971., 613
            - R.K. Huishoudschool; Rijswijk, 1959., 614
            - R.K. Hogere Technische School; Rijswijk, 1959., 615
            - Stg. Katholiek Beroepsonderwijs Waterweggebied "St. Joseph"; Schiedam, 1949-1967., 616
            - St. Willibrordusstg.; te Schiedam, 1947-1967., 617
            - Stg. Wijkopleiding Vronestein; Voorburg, 1947-1972., 618
            - Stg. Verpleegstersschool Vronestein; Voorburg., 618
            - Stg. Vronestein; Voorburg., 618
            - R.K. Ver./Stg. St. Agnes; Wassenaar, 1929, 1950, 1960., 619
          - Stukken betreffende overige instellingen op het terrein van onderwijs, 1956-1990; 620-624; 5 omslagen
            - Ver. Diocesane Ouderraad voor het bisdom Rotterdam, 1957, 1959-1964., 620
            - Ver. van Ouders van Katholieke Leerlingen aan Lagere Scholen en Kleuterscholen in Oegstgeest, 1956., 621
            - Ver. De Katholieke Schoolraad Rotterdam, te Rotterdam, 1963-1968, 1994., 622
            - Nederlandse Katholieke Oudervereniging; Den Haag, 1967., 623
            - Stg. R.K. Studentenhuizen; Leiden, 1988-1990., 624
          - Stukken betreffende instellingen voor educatie, ontspanning en cultuur, 1917-1980; 625-663; 39 omslagen
            - Katholieke Studentenvereniging "Sanctus Virgilius"; Delft, 1949-1968., 625
            - Katholieke Studenten Sociëteit Alcuin; Delft, 1959., 626
            - R.K. Studentenvereniging "St. Wolbodo"; Delft, 1961-1967., 627
            - R.K. Studentenvereniging "Sanctus Augustinus"; Leiden, 1953, 1956, 1971., 628
            - R.K. Studentenvereniging "St. Laurentius"; Rotterdam, 1945-1964, 1973-1974., 629
            - Stg. Algemeen Dispuut voor Katholieke Studenten; Rotterdam, 1965-1967., 630
            - R.K. Stg. St. Augustinus, 1959., 631
            - R.K. Dansclub Voorstraat 64; Delft, 1957., 632
            - Ver. De R.K. Bridgeclub Meermalen een Gezellige Avond MEGA; Den Haag, 1956., 633
            - Stg. Haagse Katholieke Balletschool; Den Haag, 1959-1960., 634
            - Stg. R.K. Muziek- en Balletschool "Sancta Maria"; Den Haag, 1961-1963., 635
            - R.K. Toneelvereniging Tot Vermaak En Nuttige Ontspanning TAVENU; Gouda, 1956., 636
            - R.K. Dansvereniging "Inter Nos"; Rotterdam, 1954, 1957-1968., 637
            - R.K. Stg. voor Welsprekendheid St. Chrysostomus; Rotterdam, 1956-1959., 638
            - Stg. Culturele Raad van Zuid-Holland, 1956., 639
            - Stg. Interparochiële Bibliotheek St. Bonifacius; Alphen aan den Rijn, 1962., 640
            - Ver. R.K. Openbare Leeszaal en Bibliotheek; Den Haag, 1917-1979., 641
            - Stg. R.K. Openbare Centrale Boekerij voor de Plattelands-Lectuurvoorziening in de provincie Zuid-Holland; Den Haag, 1953-1960., 642
            - Katholieke Centrale Ver. Lectuurvoorziening in de provincie Zuid-Holland; Den Haag, 1954-1961., 643
            - Ver. Le Sage ten Broek-bibliotheek; Den Haag, 1957-1958., 644
            - Stg. R.K. Lectuurfonds voor Gedetineerden; Den Haag, 1960., 645
            - Ver. Katholiek Bibliotheekcentrum voor Zuid-Holland; Den Haag, 1963-1969., 646
            - Stg. R.K. Openbare Leeszaal en Bibliotheek; Dordrecht, 1956-1957., 647
            - Stg. R.K. Openbare Uitleenbibliotheek; Hillegom, 1959., 648
            - R.K. Openbare Leeszaal en Bibliotheek; Leiden, 1937-1980., 649
            - Stg. Openbare Leeszaal en Bibliotheek op R.K. Grondslag; Lisse, 1964., 650
            - Stg. Katholieke Openbare Bibliotheek Lisse, 1969., 651
            - Stg. De Librije; Loosduinen, 1958-1959., 652
            - Stg. Katholieke Openbare Bibliotheek; Oegstgeest, 1959-1960., 653
            - Ver. Pius X; Rotterdam, 1926-1957., 654
            - Stg. R.K. Openbare Leeszaal en Bibliotheek; Rotterdam, 1956-1962., 655
            - Stg. R.K. Openbare Leeszaal en Bibliotheek; Rijswijk, 1957-1979., 656
            - Ver. De R.K. Openbare Leeszaal en Bibliotheek St. Liduina voor Schiedam en omstreken; Schiedam, 1922-1964., 657
            - Stg. R.K. Openbare Bibliotheek Schipluiden, 1968-1979., 658
            - Stg. R.K. Openbare Leeszaal en Bibliotheek St. Joannes de Doper; Vlaardingen, 1957-1986., 659
              Openbaarheid beperkt tot 01-01-2037
            - Stg. R.K. Openbare Leeszaal en Bibliotheek St. Augustinus; Voorburg, 1930-1968., 660
            - Stg. R.K. Openbare Leeszaal en Bibliotheek Wassenaar, 1947-1964., 661
            - Stg. R.K. Openbare Bibliotheek Zoetermeer, 1960., 662
            - Stg. Katholieke Sport- en Jeugdbelangen Maassluis, 1979-1980., 663
          - Stukken betreffende Mater Amabilis-scholen, 1953-1974; 664; 1 omslag
            Delft, 1974.
            Den Haag, 1957-1968.
            Leiden, 1971.
            Lisse, 1960-1974.
            Rotterdam, 1953, 1972.
            Schiedam, 1970.
          - Stukken betreffende r.k. sportverenigingen, 1955-1985., 665; 1 pak
            Alfabetisch op plaatsnaam
        - Sociaal-economische zorg, 3.5.5
          - Stukken betreffende vak- en standsorganisaties, 1923-1973; 666-704; 39 omslage n
            - Nederlandse Katholieke Bond voor het Rijwielkleinbedrijf; Alphen a/d Rijn, 1966-1967., 666
            - Ver. Nederlandse Katholieke Aannemers- en Patroonsbond; Amsterdam, 1956-1960., 667
            - Interdiocesane Katholieke Middenstandsbond in de bisdommen Haarlem en Rotterdam te Delft, 1956-1968., 668
            - Nederlandse Katholieke Bond van Handelaren in Melk en Melkprodukten; Delft, 1965., 669
            - Katholieke Nederlandse Jonge Boeren- en Tuindersbond; Den Haag, 1955-1965., 670
            - St. Augustinus Ver., vereniging v. R.K. Onderwijsgevenden in de bisdommen Haarlem en Rotterdam, te Den Haag, 1956-1970., 671
            - Ver. Nederlandse Katholieke Bloemistenvakbond; Den Haag, 1956-1958., 672
            - Nederlandse Kath. Bond van Hogere, Middelbare en Lagere Technici en Chemici St. Bernulphus; Den Haag, 1956-1964., 673
            - Fruittelersvakbond van de Katholieke Nederlandse Boeren- en Tuindersbond; Den Haag, 1956-1957., 674
            - Ver. Tuinbouwvakbond van de Katholieke Nederlandse Boeren- en Tuindersbond; Den Haag, 1956-1958., 675
            - Algemene R.K. Ambtenarenvereniging; Den Haag, 1956-1968, 1973., 676
            - Algemene R.K. Officierenvereniging; Den Haag, 1957-1959., 677
            - Pluimveehoudersvakbond vd Katholieke Nederlandse Boeren- en Tuindersbond; Den Haag, 1957., 678
            - Katholieke Nederlandse Boeren- en Tuindersbond; Den Haag, 1957-1966., 679
            - Katholieke Ver. voor het Banketbakkersbedrijf; Den Haag (voorheen Nederlandse Katholieke Banketbakkers Patroonsvereniging), 1957-1969., 680
            - Nationale Bond van Katholieke Gezinsverzorgsters; Den Haag, 1957-1959., 681
            - Ver. Groep Hoveniers van de Nederlandse Katholieke Bloemistenvakbond; Den Haag, 1957., 682
            - Katholieke Bond van Overheidspersoneel; Den Haag, 1957-1971., 683
            - Stg. Katholieke Emigratie Centrale; Den Haag, 1958-1960., 684
            - Ver. Groep Bloemistenwinkeliers vd Nederlandse Katholieke Bloemistenvakbond; Den Haag, 1958-1962., 685
            - Nederlandse Katholieke Bond van IJzerhandelaren; Den Haag, 1958., 686
            - Ver. Groep Bloemkwekers vd Nederlandse Katholieke Bloemistenvakbond; Den Haag, 1958-1961., 687
            - Nederlandse Katholieke Bond van Werknemers(sters) in Industriële Bedrijven, St. Willibrordus; Den Haag, 1958-1964., 688
            - Nederlandse Katholieke Migratie Stg.; Den Haag, 1959-1964., 689
            - Katholieke Stg. Binnenlandse Migratie., 689
            - Bond van Werkgevers in het Loodgieters-, Fitters- en Sanitair Installatiebedrijf; Den Haag, 1960-1965., 690
            - Ver. R.K. Centrale van Burgerlijk Overheids- en Semi-Overheidspersoneel; Den Haag, 1963-1969., 691
            - Nederlandse Katholieke Kruideniersbond; Den Haag, 1963., 692
            - Nederlandse Katholieke Bond van Docenten voor Verplegenden Pius X; Den Haag, 1963-1967., 693
            - Nederlandse Katholieke Bond van Stucadoorspatroons St. Antonius; Den Haag, 1965., 694
            - Stg. Katholieke Plattelandsvrouwen Nederland; Den Haag, 1969., 695
            - R.K. Bond voor Kosters in de bisdommen Haarlem en Rotterdam St. Willibrordus; Haarlem, 1956-1968., 696
            - Katholieke Land- en Tuinbouwbond (LTB); Haarlem, 1956-1965., 697
            - Katholieke Emigratie Stg. in de bisdommen Haarlem en Rotterdam; Haarlem, 1958., 698
            - Ver. van Katholieke Land- en Tuinbouw Jongeren (LTJ); Haarlem, 1960-1962., 699
            - Ver. van Katholieke Plattelandsjongeren (KPJ); Haarlem, 1964., 700
            - Algemene R.K. Werkgevers Ver. in het bisdom Haarlem; Rotterdam, 1923-1964., 701
            - Nederlandse R.K. Bond van Reders en Schippers "St. Nicolaas"; Rotterdam, 1951-1970., 702
            - Katholieke Werknemende Middenstand in het bisdom Rotterdam; 1956., 703
            - St. Martinus, Kath. Ver. van Militaire Ambtenaren beneden de rang van tweede-luitenant; Rijswijk, 1968., 704
          - Stukken betreffende fondsen, 1937-1971. 5 omslagen, 705-709
            - Stg. Pro Nobis et Posteris; Rotterdam, 1937-1971., 705
            - St. Augustinusfonds van de bisdommen Haarlem en Rotterdam, 1947-1968., 706
            - Stg. Het Pastoor Mersel Fonds; te Rotterdam, 1960-1969., 707
            - Stg. Thuisfront Nederlandse Priesters in Frankrijk (Neprif); Leiden, 1963-1968., 708
            - Monicafonds in het bisdom Rotterdam, 1965-1969., 709
    - Representatief optreden, 4.
      - Stukken betreffende de deelname van mgr. Jansen namens het episcopaat aan het comité "Nationale herdenking 1813-1963", 710; 1 omslag
      - Briefwisseling met F. Wijssen van de KRO waarbij de bisschop zijn medewerking opzegt aan het TV-programma "Riskante Kerk", 1969; 711; 1 omslag
  - PERSONEEL, B.
    - Geestelijkheid en pastorale werkers, 1.
      - Stamkaarten van reguliere priesters die in de zielzorg van het bisdom werkzaam waren, 1955-1969; 712; 1 pak
      - Brieven van mgr. Jansen aan de bisschop van Haarlem betreffende ex- of incardinatie van priesters waarover een dubium bestaat, 1956; 713; 1 omslag
      - Stukken betreffende statistiek en prognose van het aantal priesters in het bisdom, 1957, 1959, 1964-1965; 714; 1 omslag
      - Stukken betreffende een pastoraal trefcentrum voor priesters van het dekenaat Rotterdam, 1960-1963; 715; 1 omslag
      - Stukken betreffende het benoemingenbeleid van het bisdom Rotterdam, 1964-1965, 1967-1969; 716; 1 omslag
      - Nota van de interdiocesane commissie betreffende de beroepsmatige medewerking van de leek in de zielzorg, 1966. Met bijlagen, 1965-1966; 717; 1 omslag
      - Stukken betreffende twee maanden gespreksbijeenkomsten van bisschop en priesters in het bisdom Rotterdam over het onderwerp "Priester in onze tijd", 1966-1967; 718; 1 omslag
      - Stukken betreffende het beleid ten aanzien van de pastorale werkers in de bisdommen Haarlem en Rotterdam, 1969; 719; 1 omslag
      - Stukken betreffende een door het bisdom georganiseerde ontmoetingsbijeenkomst van uitgetreden priesters, 1969; 720; 1 omslag
    - Werving en opleiding, 2.
      - Verslagen betreffende de stand en het verloop van seminaristen van het bisdom Rotterdam, 1957, 1959-1960, 1963. Met bijlagen., 721; 1 omslag
      - Stukken betreffende de priesterroepingen in het bisdom, 1957, 1960; 722; 1 omslag
      - Ingekomen stukken en afschriften van uitgegane stukken betreffende mgr. Schaaper als voorzitter van de beoordelingscommissie exploitaties van colleges voor late roepingen, 1963-1966; 723; 1 omslag
      - Stukken betreffende het Diocesane Roepingencentrum in het bisdom Rotterdam, 1963-1967; 724; 1 omslag
      - Stukken betreffende de reorganisatie van de priesteropleiding in de bisdommen Haarlem en Rotterdam, 1963-1966; 725; 1 omslag
      - Rapport van W. Postma betreffende de geestelijke verzorging van priesterkandidaten aan de op te richten Theologische Hogeschool te Amsterdam, 1967; 726; 1 stuk
  - TAAKUITOEFENING, C.
    - Godsdienstige en pastorale zorg, 1.
      - Verslagen van dekenale visitaties. Met bijlagen., 1956-1970; 727-742; 12 pakken, 4 omslagen
        - Dekenaat Alkemade., 727; 1 omslag
        - Dekenaat Alphen aan den Rijn, 728
        - Dekenaat Delft., 729; 1 omslag
        - Dekenaat Den Haag, 730
        - Dekenaat Den Haag, 731
        - Dekenaat Dordrecht, 732
        - Dekenaat Gouda, 733
        - Dekenaat Leiden, 734
        - Dekenaat Noordwijk, 735
        - Dekenaat Poeldijk, 736
        - Dekenaat Rotterdam, 737
        - Dekenaat Rotterdam, 738
        - Dekenaat Schiedam, 739
        - Dekenaat Vlietstreek., 740; 1 omslag
        - Dekenaat Zoeterwoude, 741
        - Dekenaat Z.H. Eilanden., 742; 1 omslag
      - Stukken betreffende kerkelijke registratie en statistiek, katholieke bevolkingsbureaus, 1954, 1959, 1961, 1963-1965; 743; 1 omslag
      - Stukken betreffende plan voor een seculier of regulier instituut van vrouwelijke hulpen in de zielzorg, 744; 1 omslag
      - Stukken betreffende het plan voor een diocesaan pastoraal centrum voor zielzorg in het bisdom, 745; 1 omslag
      - Territoriale zielzorg, 1.1
        - Stukken betreffende opgave aan het ministerie van justitiebetreffende de parochiale en dekenale indeling van het bisdom Rotterdam, 1956; 746; 1 omslag
        - Stukken betreffende oprichting, wijziging en opheffing van parochies in het bisdom, 1956-1970; 747-748; 2 pakken
          - 1956-1962, 747
          - 1963-1970, 748
        - Stukken betreffende kerk- en parochieplanning, 1954-1971; 749-763; 13 omslagen, 2 pakken
          - Aardam, 749
          - Alblasserwaard en Krimpenerwaard, 750
          - Alphen a.d. Rijn, 751
          - Delft., 752; 1 pak
          - Den Haag-Binnenstad., 753; 1 pak
          - Goeree-Overflakkee, 's-Gravenzande, Haastrecht en Oudewater, Hardinxveld-Giessendam, Leidschendam, Leidse agglomeratie, Maasdijk, Puttershoek, 754
          - Rotterdam-Noord, 755
          - Rotterdam Alexanderpolder, 756
          - Rotterdam-Zuid, 757
          - Rotterdam-West, 758
          - Rozenburg, 759
          - Rijnsburg, 760
          - Rijswijk e.o Schiedam-Binnenstad, 761
          - Spijkenisse, 762
          - Stolwijk Zoetermeer, 1958, 1965, 1967, 1968, 763
        - Stukken betreffende de planning van sociaal-kerkelijke voorzieningen in diasporagebieden van het bisdom, 1959-1963, 1968-1969; 764; 1 pak
        - Stukken betreffende de dekenale herindeling van het bisdom, alsmede nieuwe faculteiten voor de dekens, 1959-1962; 765-766; 2 omslagen
          - 1959-1960, 765
          - 1961-1962, 766
        - Stukken betreffende het Kaski-rapport "zielzorggexperimenten", 1965. 1 omslag, 767
      - Categoriale zielzorg, 1.2
        - Registers betreffende statistische gegevens over de zielzorg in instellingen, 1955-1964; 768; 1 omslag
        - Stukken betreffende het bedrijfsapostolaat, 1955-1972; 769-771; 3 omslagen
          - niet gespecificeerd, 769
          - niet gespecificeerd, 770
          - niet gespecificeerd, 771
        - Stukken betreffende zielzorg voor buitenlanders, 1956-1958, 1965-1970; 772; 1 omslag
        - Stukken betreffende de zielzorg voor gerepatrieerden, 1956-1968; 773; 1 omslag
        - Stukken betreffende de schipperszielzorg en het katholiek schipperswerk, 1959,1963-1967; 774; 1 omslag
        - Stukken betreffende de studentenzielzorg te Delft, Leiden en Rotterdam, 1956, 1960, 1962, 1966, 1968., 775; 1 omslag
        - Stukken betreffende de (werkgroep) toeristenzielzorg in bisdom, 1964-1971; 776; 1 omslag
        - Stukken betreffende de zielzorg in het academisch ziekenhuis te Leiden, 1959-1966, 1968; 777; 1 omslag
        - Verslag van pater O.J. de Groot betreffende zijn werkzaamheden als zielzorger in neutrale rust- en verpleeghuizen te 's-Gravenhage, met bijlage., 1959; 778; 1 omslag
        - Stukken betreffende de geestelijke verzorging in de te Oegstgeest gelegen psychiatrische inrichtingen, 1959, 1968; 779; 1 omslag
        - Stukken betreffende de geestelijke verzorging in het Rotterdams Zeehospitium te Katwijk aan Zee, 1960, 1963; 780; 1 omslag
        - Stukken betreffende de geestelijke verzorging in ziekenhuizen in het dekenaat Leiden, 1964; 781; 1 omslag
      - Verkondiging, 1.3
        - Katechismus van het bisdom Rotterdam, 1956; 782; 1 deel
          Gedrukt.
        - Memorandum nr.146 van het KASKI betreffende pastoreel beraad in het dekenaat 's-Gravenhage over de verkondiging, 1963; 783; 1 stuk
        - Motie betreffende de prediking opgesteld door de dekensvergadering. Met bijlagen., 1969-1970; 784; 1omslag
        - Binnenlands apostolaat en missie, 1.3.1
          - Stukken betreffende apostolaatswerk Una Sancta te Rotterdam, 1956-1979; 785; 1 omslag
          - Stukken betreffende de Catholica-Beweging, 1955/1963; 786; 1 omslag
          - Stukken betreffende de Ecclesia-Beweging, 1958, 1960; 787; 1 omslag
          - Stukken betreffende het apostolaat "Open Spreekkamer-Het Steiger" van de Dominicanen in Rotterdam, 1960, 1964; 788; 1 omslag
          - Stukken betreffende een onderzoek door de Katholieke Actie in het bisdom naar zin en plaats van godsdienstige verenigingen, 1960-1962., 789; 1 omslag
          - Verslagen betreffende de werkzaamheden van het diocesaan missiebureau voor de bisdommen Haarlem en Rotterdam, 1956-1962.; 790; 1 omslag
          - Stukken betreffende de organisatie van de missie-actie in het bisdom, 1959-1966., 791; 1omslag
          - Stukken betreffende de reorganisatie van de missie-actie in de Nederlandse kerkprovincie, 1962-1966; 792; 1 omslag
          - Stukken betreffende "Open-Hof"-dagen, ontmoetingsdagen voor missionarissen uit het bisdom, 1969, z.j., 1973, 1975; 793; 1 omslag
        - Sociale communicatiemiddelen. Boeken, 1.3.2
          - Stukken betreffende het kerkelijk weekblad Sursum Corda / Onderweg, 1956-1957,1963-1970; 794; 1 omslag
          - Stukken betreffende het tijdschrift Archief voor de geschiedenis van de katholieke kerk in Nederland, 1956-1968; 795; 1 omslag
          - Stukken betreffende een actie ter verspreiding van de de katholieke bijbel en bijbelse geschiedenis door het R.K. Bijbelcomité te 's-Gravenhage, 1956; 796; 1 omslag
          - Stukken betreffende het rapport van pater M. Bogaartz over de katholieke nieuwsbladen, 1956; 797; 1 omslag
          - Stukken betreffende het contact tussen kerkelijke instanties en journalisten, 1957/1959>1957-1959; 798; 1 omslag
          - Stukken betreffende de situatie van de katholieke pers in Rotterdam, 1957-1958; 799; 1 omslag
          - Stukken betreffende het dagblad "Het Binnenhof" te Den Haag, 1956, 1958-1960; 800; 1 omslag
            Zie ook nr. 1081
          - Stukken betreffende "De Leidsche Courant", 1957, 1959., 801; 1 omslag
            Zie ook nr. 1070
          - Stukken betreffende het niet verlenen van kerkelijke goedkeuring voor publicatie van het boek "Maria en de verschijningen van Amsterdam" door L. Knuvelder, 1958, 1959., 802; 1 omslag
          - Stukken betreffende De Maasbode-Stichting, 1959, 1962, 1976; 803; 1 omslag
          - Stukken betreffende het tijdschrift Plein, 1960-1961,1963-1964; 804; 1 omslag
          - Stukken betreffende het ontslag van de Jezuïeten Pisa, Van Hees en Arts uit de redactie van het weekblad "De Nieuwe Linie", 1964; 805; 1 omslag
          - Stukken betreffende het rapport van pater Pennock over het naturisme, 1966-1968. 1 omslag, 806
      - Eredienst, 1.4
        - Stukken betreffende de constitie over de liturgie, 1963-1964, 1967; 807; 1 omslag
        - Stukken betreffende een liturgische dag voor priesters van het bisdom., 1964-1965; 808; 1 omslag
        - Stukken betreffende liturgische begeleiding in het bisdom, 1967-1968; 809; 1 omslag
        - Stukken betreffende het Nationaal Maria Congres te Nijmegen, 1957-1958; 810; 1 omslag
        - Stukken betreffende het Eucharistisch Wereldcongres te München, 1959-1960; 811; 1 omslag
        - Sacramenten, 1.4.1
          - Doopsel
            - Doopregisters. Alfabetische lijsten van personen die in het bisdom Rotterdam op latere leeftijd gedoopt zijn, 1951,1953-1980; 812-817; 4 delen, 2 omslagen
              de jaren 1952, 1968 en 1969 ontbreken
              - 1951, 812; 1 omslag
              - 1953-1955, 813
              - 1956-1958, 814
              - 1959-1961, 815
              - 1962-1964, 816
              - 1965-1967, 817; 1 omslag
            - Stukken betreffende het dopen in katholieke ziekenhuizen en kraamklinieken, 1956-1964; 818; 1 omslag
            - Stukken betreffende de nieuwe ritus voor de kinderdoop, 1956-1959; 819; 1 omslag
            - Stukken betreffende de geldigheid van niet-katholieke doopsels, 1956, 1959-1964, 1966, 1968; 820; 1 omslag
            - Beschikkingen houdende toestemming of weigering aan diakens om te mogen dopen, Met bijlagen., 1956, 1958-1960, 1963-1964; 821; 1 omslag
            - Beschikking houdende toestemming of weigering om het doopsel in een particulier huis toe te dienen. Met bijlagen., 1956, 1960, 1965; 822; 1 omslag
            - Stukken betreffende katechumenaatsriten, 1958, 1960, 1962; 823; 1 omslag
            - Stukken betreffende het peter- en meterschap van reformatorische christenen bij een katholiek doopsel, 1968., 824; 1 omslag
          - Vormsel
            - Stukken betreffende de toediening van het vormsel, 1954, 1957-1969, 825; 1 omslag
            - Stukken betreffende de vormselreizen van de bisschop, 1956-1969; 826; 1 pak
            - Vormselbewijzen, 1956-1957; 827; 1 omslag
            - Vormselbewijzen van personen die in de bisschoppelijke huiskapel gevormd zijn, 1956-1962, 1967-1968; 828; 1 omslag
          - Eucharistie
            - Ingekomen stukken en afschriften van uitgegane stukken betreffende de eucharistieviering, 829; 1 omslag
            - Faculteiten voor de viering van de eucharistie, 1956-1969., 830; 1 omslag
            - Stukken betreffende misstipendia, 1956-1958, 1962-1966, 1969., 831; 1 omslag
            - Stukken betreffende dispensaties in het eucharistisch vaten, 1956-1959, 1961-1966., 832; 1 omslag
            - Beschikking betreffende het uitreiken van de communie door diakens, leken en religieuzen. Met bijlagen., 1956, 1966-1969; 833; 1 omslag
            - Richtlijnen voor de viering van de gemeenschapsmis in het bisdom Rotterdam. Met bijlagen., 1957; 834; 1 omslag
            - Stukken betreffende een enquête naar de viering van de gemeenschapsmis in het bisdom Rotterdam, 1957; 835; 1 omslag
            - Briefwisseling met pater P. Beekman OSB betreffende het celebreren van de H. Mis met het gezicht naar het volk, 1958; 836; 1 omslag
            - Stukken betreffende de doorvoering van het Nederlands in de liturgie van de H. Mis,., 1964-1968; 837; 1 omslag
            - Stukken betreffende een beleidsbepaling door de bisschoppen ten aanzien van concelebratie bij de eucharistieviering, 1964; 838; 1 omslag
          - Biecht
            - Richtlijnen betreffende het verlenen van aflaten, 1965, 1968., 839; 1 omslag
            - Stukken betreffende biecht en boeteviering, 1956, 1964-1965, 1967-1968; 840; 1 omslag
          - Ziekenzalving
            - Brief van de bisschop aan de priesterconferentie van het dekenaat Schiedam betreffende de toediening van het sacrament der zieken. Doorslag., 1964; 841; 1 stuk